% ﻿Bestuursvergadering 6:
%
% Datum: 01/03/2017 - 13:20

Status: Closed

Aanwezigen: Volledig bestuur

# Verslag vorige vergadering
  - https://docs.google.com/document/d/10Ur1cE9UrPz9DDT1kMPPNkvSc4xehgN7mOD8b0U4n7A/
  - Goedgekeurd

# Financiën
   * Hashcode
   * HTTPizza recap
      * 300 euro ongeveer aan pizza’s
      * Factuur doorsturen
   * Server dingen
      * 50 euro per kalender/belastingjaar (niet academiejaar)
      * GSR wil nu al betalen
      * Guidelines opstellen
      * Facturen opstellen

# Sysadmin
   * Dingen lijken niet meer kapot? Enkel de router en maildingen
      * Professionele router? Rien zegt “nah”
   * Extra VM aanvragen voor die hosting
      * Verantwoordelijke: Bart, Felix, Mats, Dawyndt?

# Activiteiten
   * Knowledge transfer template: https://drive.google.com/drive/folders/0B6H1GGAfyze3UzFRMDU3LWMyclE
   * Hashcode recap
      * Pwetty kewl
      * Geen stroomuitval, internetproblemen…
      * Volgend jaar meer marketen, testronde organiseren of blogpost voor schrijven
   * HTTPizza recap
      * Netwerk iets te laat opgezet
      * Kleine challenge problemen
      * Bonnetjes in twee kleuren waren handig geweest
      * Voor de rest a-oh-kay
      * Meerdere challenges en met high score werken
      * Communicatie ivm voorrang verbeteren
   * VPW
      * Bellen: danku don <3
      * Vast aantal plaatsen: Gandalf?
      * Inschrijvingen openstellen (+mailen naar angelique)
      * Dawyndt en cicero mailen + facebook + ledenmail
   * Bottlebats
      * Gaat niet door dit jaar
      * Focussen op Mozaic (eerstejaars)
   * Lightning talks
      * Wie uitnodigen?
         * Bart mesuere
         * Herman de beukelaer
         * Felix vdj
         * Ruben verborgh
         * Bart coppens
         * Jens Timmerman
         * Rudy gevaert
         * Sanderdemeester
         * Andy Georges
         * Michiel Camembert vdb
         * Relix
         * Javache
         * Andy van maele
         * Bij mail: vragen om toestemming om te filmen
      * Breed publiek
      * Opnames maken
      * Als promo (blogpost) opnames van 2 jaar geleden online zetten na vragen toestemming


# Projecten updates
   * Sauron/Saruman
      * Benji is bezig aan updates
      * Use-cases komen niet volledig overeen
      * Jeroen is niet akkoord met de naam DE LOOOOOORE
   * HTTPizza
      * Volgend jaar uitbreiden
   * Mozaic
   * Hydra
      * Promopersoon: onbereikbaar, verder zoeken
      * Campagne: geen promopersoon dus nog niet mogelijk
      * Agenda :(
      * Buildserver?
   * Codenight (projectavonden, …)
      * https://docs.google.com/spreadsheets/d/1wx6QHARqcURAKM3C9DyGvQgPDy7a4zO7kKGfFploMGg/
      * Geen battlebots, dus casual coding night
      * Documentatiefocus
      * Applicaties gemakkelijk deploybaar maken


# Discussiepunten
- CenEka: meer samenwerken, redelijk wat overlappingen, event met Sigasi samen organiseren?, samenzitten met beide besturen

# Trivia
   * Student Street Soccer mail
      * Sure alst zelfde is van vorig jaar, anders niet
   * Uniducenti
      * Samen met Jochen: Gandalf ging te veel gewijzigd moeten worden voor het Uniducenti event, Feli heeft een nodeJS ding geschreven
   * Pulls: 14 momenteel


# Vrij moment
   * Elo zegt “miauw”
   * Feli vraagt “Komt er iemand naar de werkgroep digitalisering vanavond???”
